最高法院刑事判決　　　　　　　　　 111年度台上字第3809號
上　訴　人　邱博聖





上列上訴人因違反毒品危害防制條例等罪案件，不服臺灣高等法
院高雄分院中華民國111年5月24日第二審判決（111 年度上訴字
第85號，起訴案號：臺灣高雄地方檢察署109年度偵字第19019、
25603號，110年度偵字第3160號），提起上訴，本院判決如下：
    主  文
上訴駁回。
    理  由
壹、原判決附表（下稱附表）一編號1、2、4 所示販賣（或共同
    販賣）第二級毒品既遂（或未遂）部分：
一、刑事訴訟法第377 條規定，上訴於第三審法院，非以判決違
    背法令為理由，不得為之。是提起第三審上訴，應以原判決
    違背法令為理由，係屬法定要件。如果上訴理由書狀並未依
    據卷內訴訟資料，具體指摘原判決不適用何種法則或如何適
    用不當，或所指摘原判決違法情事，顯與法律規定得為第三
    審上訴理由之違法情形不相適合時，均應認其上訴為違背法
    律上之程式，予以駁回。
二、本件原審審理結果，認定上訴人邱博聖有如原判決事實欄所
    載（即附表一編號1、2、4 所示販賣〈或共同販賣〉第二級
    毒品既遂〈或未遂〉）犯行，因而維持第一審對上訴人關於
    此3罪科刑部分之判決，駁回上訴人在第二審對於上開3罪之
    刑的上訴，並與下述標題貳（即附表一編號5 所示）之罪定
    其應執行刑，已詳敘其理由。
三、毒品危害防制條例第17條第1 項所謂「供出毒品來源，因而
    查獲其他正犯或共犯者」，係指具體提供毒品來源之資訊，
    使調查或偵查犯罪之公務員知悉，而對之發動調查或偵查，
    並據以查獲其他正犯或共犯而言。且二者間須有因果關係，
    始能適用上述減輕或免除其刑之寬典。原判決已敘明上訴人
    於警詢中向警方供述其毒品來源係鍾佳哲，經原審函查結果
    ，警方確因上訴人之供述，查獲鍾佳哲於民國109年12月6日
    ，在臺南市永康區小東路，販賣第二級毒品甲基安非他命予
    上訴人等情，有高雄市政府警察局三民第一分局111年3月21
    日函附之刑事案件報告書、111年3月28日函附之鍾佳哲的調
    查筆錄在卷可參。足見上訴人就附表一編號5 所示犯行，確
    因其供出毒品來源而查獲鍾佳哲，此部分乃依毒品危害防制
    條例第17條第1 項規定予以減輕其刑。至於上訴人所犯附表
    一編號1、2、4 所示犯行，尚無確切之證據證明其毒品來源
    係鍾佳哲，自無從依上開規定減免其刑。經核於法尚無違誤
    ，且原判決已說明附表一編號1、2、4 所示犯行，無從依上
    開規定減免其刑的理由。上訴意旨仍執陳詞，以其已供出毒
    品上游鍾佳哲，原審就附表一編號1、2、4 所示犯行，未依
    毒品危害防制條例第17條第1 項規定予以減輕，亦未說明理
    由，有理由欠備之違誤云云，資以指摘，係對原判決之誤解
    ，自非適法之第三審上訴理由。
四、綜上，上訴人關於此3 罪之上訴違背法律上之程式，應予駁
    回。
貳、附表一編號5所示販賣第二級毒品未遂部分：
一、第三審上訴書狀應敘述上訴之理由，其未敘述者，得於提起
    上訴後20日內補提理由書於原審法院；未補提者，毋庸命其
    補提。其已逾上述期間，而於第三審法院未判決前仍未提出
    上訴理由書狀者，第三審法院應以判決駁回之，刑事訴訟法
    第382條第1項、第395條後段規定甚明。
二、上訴人於111年6月7 日提起上訴，雖敘明係對原判決之全部
    提起上訴。惟其於同年月27日提出之刑事上訴理由補充狀，
    係敘述不服附表一編號1、2、4 所示販賣（或共同販賣）第
    二級毒品既遂（或未遂）部分，關於附表一編號5 所示販賣
    第二級毒品未遂部分，並未敘述理由，迄今逾期已久，於本
    院未判決前仍未提出，依前揭說明，關於此部分之上訴並非
    合法，應併予駁回。
據上論結，應依刑事訴訟法第395條，判決如主文。
中    華    民    國   111    年    8     月    17    日
                  刑事第八庭審判長法  官  何  菁  莪  
                                  法  官  何  信  慶  
                                  法  官  朱  瑞  娟  
                                  法  官  高  玉  舜  
                                  法  官  劉  興  浪  
本件正本證明與原本無異
                                  書記官
中    華    民    國   111    年    8     月    22    日